【裁判字號】    95,易,415
【裁判日期】    950501
【裁判案由】    傷害等
【裁判全文】
臺灣臺北地方法院刑事判決               95年度易字第415號
公  訴  人  臺灣臺北地方法院檢察署檢察官
被      告  胡偉強原名乙○○.
上列被告因傷害等案件，經檢察官提起公訴（九十四年度偵緝字
第一０六二號），因被告於準備程序進行中就被訴事實為有罪之
陳述，經本院告知簡式審判程序意旨，並聽取公訴人及被告之意
見後，本院合議庭裁定改由受命法官獨任依簡式審判程序審理，
並判決如下：
    主  文
胡偉強竊盜，處有期徒刑月，如易科罰金以佰元折算壹日。
又傷害人之身體，處拘役肆拾日，如易科罰金以佰元折算壹日
。又損壞他人之撲滿、玩具、遙控器及鬧鐘，足以生損害於他人
，處拘役貳拾日，如易科罰金以佰元折算壹日。拘役部分應執
行拘役伍拾日，如易科罰金均以佰元折算壹日。
    事  實
一、胡偉強與甲○原係男女朋友，交往期間常有爭吵，胡偉強前
    於民國八十九年八月三日及八十九年十月十六日，曾有連續
    傷害甲○之行為，另於八十九年十月十六日，亦有毀損甲○
    之電話、烘乾機等物之行為，其上開行為並經本院以九十年
    度簡字第一０二八號判處拘役各三十日，並定應執行刑為拘
    役五十五日確定在案。詎胡偉強仍不知警惕，於八十八年十
    一月間某日，因其積欠債務需款恐急，竟意圖為自己不法之
    所有，在臺北縣新店市○○路一百一十巷三三號十五樓甲○
    住處，徒手竊取甲○所有、原本備供其等結婚所用、價值約
    新臺幣（下同）二十三萬元之金飾一批（起訴書誤載為二十
    萬元，業經蒞庭檢察官當庭更正），得手後變賣花用。胡偉
    強另於九十一年五月十日，前往上址甲○住處樓梯間等候甲
    ○，見甲○返家，遂與之一同進入屋內，之後兩人發生爭吵
    ，胡偉強竟基於傷害之犯意，持屋內椅子丟擲甲○，致甲○
    受有右下腿瘀傷（約三x三公分）之傷害；胡偉強並另行基
    於毀損之犯意，徒手接續丟擲甲○所有之玩具、撲滿、遙控
    器及鬧鐘等物，致令該等物品毀壞而不堪使用，足以生損害
    於甲○。
二、案經甲○訴由台灣台北地方法院檢察署檢察官偵查後起訴。
    理  由
一、前開犯罪事實，迭據被告胡偉強於偵查及本院審理時坦承不
    諱，核與被害人甲○於偵查及本院訊問時指述之情節相符。
    又被告在證人張志松面前坦承其有竊盜之犯行，並書立切結
    書表示要償還相關金額乙節，並據證人張志松於檢察官偵訊
    時證稱明確；再被告傷害及毀損之犯行，亦據在場目擊之證
    人廖珍妤於偵查中具結證述詳盡。此外，復有景美醫院出具
    之診斷證明書及被告書立之切結書各一紙在卷可稽，足見被
    告前開自白確與事實相符，應堪採信。綜上所述，本件事證
    明確，被告犯行堪以認定。
二、核被告胡偉強所為，係犯刑法第三百二十條第一項普通竊盜
    罪、同法第二百七十七條第一項之普通傷害罪及同法第三百
    五十四條之毀損罪。被告毀損前述玩具、撲滿、遙控器及鬧
    鐘等物，係在同日、同地緊接而為，且係基於同一犯意次第
    行之，所侵害之法益又均相同，顯係出於單一犯意接續而為
    ，實質上自僅構成一罪。至被告所犯上開三罪，犯意個別，
    行為互殊，應予分論併罰（起訴書雖記載被告所犯之傷害與
    毀損罪間，有方法結果之牽連關係，惟蒞庭之公訴檢察官已
    當庭更正上述兩罪犯意個別，行為互殊，應予分論併罰，附
    此說明）。爰審酌被告與甲○於案發時為男女朋友關係，彼
    此常有爭吵，並衍生本案之竊盜、傷害、毀損等犯行，再參
    酌被告竊取之金飾金額不低，且其前因連續傷害甲○並毀損
    甲○物品之犯行，經本院以九十年度簡字第一０二八號判處
    拘役各三十日，並定應執行刑為拘役五十五日確定，有台灣
    高等法院被告前案紀錄表及前述判決各一份在卷為憑，卻仍
    不知警惕犯下本案；惟衡量被告犯罪之手段尚未具有強烈之
    破壞性與惡性，而甲○所受之傷勢尚非嚴重，且遭毀損之財
    物價值亦非高昂，再被告於犯罪後坦承犯行，深表悔意，態
    度尚稱良好等一切情狀，分別量處如主文所示之刑。又被告
    前開竊盜行為後，原刑法第四十一條有關易科罰金之規定，
    業於九十年一月四日經立法院三讀修正通過，於同年月十日
    經總統公布，並於同年月十二日生效施行，因被告所犯之普
    通竊盜罪係最重本刑為有期徒刑五年之罪，依修正前之刑法
    第四十一條規定，被告雖經判處有期徒刑三月，並不得諭知
    易科罰金之折算標準。惟修正後刑法第四十一條第一項規定
    ，將得易科罰金之適用範圍擴大為最重本刑五年以下有期徒
    刑之罪，故經比較新舊法之結果，認修正後之新法較有利於
    被告，應依刑法第二條第一項前段規定，適用修正後之刑法
    第四十一條第一項前段規定，並分別諭知被告易科罰金之折
    算標準。且就被告所犯傷害及毀損罪部分，定其應執行之刑
    。
據上論斷，應依刑事訴訟法第二百七十三條之一第一項、第二百
九十九條第一項前段，刑法第二條第一項前段、第三百二十條第
一項、第二百七十七條第一項、第三百五十四條、（現行）第四
十一條第一項前段、第五十一條第六款，罰金罰鍰提高標準條例
第一條前段、第二條，判決如主文。
本案經檢察官孟令士到庭執行職務。
中    華    民    國    95    年    5     月    1     日
                  刑事第三庭    法  官  游士珺
上正本證明與原本無異。
如不服本判決，應於判決送達後10日內向本院提出上訴狀（應抄
附繕本）。告訴人或被害人如對於本判決不服者，應具備理由請
求檢察官上訴，其上訴期間之計算係以檢察官收受判決正本之日
期為準。
                                書記官  林素霜
中    華    民    國    95    年    5     月    3     日
附錄論罪科刑實體法條文：
中華民國刑法第320條
意圖為自己或第三人不法之所有，而竊取他人之動產者，為竊盜
罪，處5年以下有期徒刑、拘役或500元以下罰金。
意圖為自己或第三人不法之利益，而竊佔他人之不動產者，依前
項之規定處斷。
前二項之未遂犯罰之。
中華民國刑法第277條
傷害人之身體或健康者，處 3 年以下有期徒刑、拘役或 1 千元
以下罰金。
犯前項之罪因而致人於死者，處無期徒刑或7年以上有期徒刑；
致重傷者，處3年以上10年以下有期徒刑。
中華民國刑法第354條
毀棄、損壞前二條以外之他人之物或致令不堪用，足以生損害於
公眾或他人者，處2年以下有期徒刑、拘役或500元以下罰金。


司法院資訊處製作；財團法人民間司法改革基金會備份。
